# 请教陈版，吸收合并全资子公司，子公司未弥补亏损是否在合并企业作账务处理

提问人：nenhui 时间：2020-04-22 13:16:45
本公司吸收合并全资子公司B，已按相关规定将B公司的资产、负债纳入本公司，并冲减了资本公积。
问题是，本公司将会承接子公司的以前年度未弥补亏损，是否要将子公司B的未弥补亏损纳入本公司账务处理？
如果纳入本公司账务处理，应该如何处理？是否可以将子公司未弥补亏损确认为“投资收益”？从而计入税前利润？

回答人：chenyiwei
吸收合并全资子公司在母公司个别报表层面的会计处理按照《企业会计准则解释第 7 号》第四条规定处理，在这个过程中不会产生损益影响。